# 求助陈版，关于bot项目确认的依据

提问人：嫂嫂自重 时间：2017-01-13 18:36:00
解释 2 中对于bot确认条件其中有一条： 特许经营权合同中对所建造基础设施的质量标准、工期、开始经营后提供服务的对象、收费标准及后续调整作出约定，同时在合同期满，合同投资方负有将有关基础设施移交给合同授予方的义务，并对基础设施在移交时的性能、状态等作出明确规定。
审计中，合同明确为bot合同，只是合同对收费标准无约定，客户则以此理由不按照bot处理，请教陈版对于此条规定要如何解读才最为合理

回答人：chenyiwei
“政府对利用该基础设施所提供的公共服务的价格管制”是判断BOT会计模式适用性的必备要素之一。请说明：为何对收费标准无约定？运营方能否按照市场行情变化自主定价？
另外请参考：《瑞华研究 2010 ～ 2016 汇编》之“问题4-4-11（无到期移交条款的特许经营项目是否适用BOT会计模式）”、“问题4-4-12 （BOT和租赁模式的区分）”。

提问人：嫂嫂自重 时间：2017-01-13 19:42:46
1 、该项目是由某省厅局级单位授权实施，被审计单位投标获得，搭建网络服务平台，被审单位有权利用该平台在特许经营范围内自负盈亏 2 、合同明确约定了，特许经营的期限范围，但合同也存在大量政府部门介入监管的条款，条款中明确项目为公益性质项目，预计不能随着市场情况的变化随意定价，即定价权行使受到极大的限制 但合同中确实没有对价格的区间做出约定，被审计单位无法给出明确回复。

回答人：chenyiwei
日后在该平台正式投入服务之前，其价格是否需经过物价部门核定？或者实质上被以其他方式管制？如果是，也可以认为是受到价格管制的。